【裁判字號】    94,易,1968
【裁判日期】    950120
【裁判案由】    加重竊盜等
【裁判全文】
臺灣臺北地方法院刑事判決              94年度易字第1968號
公  訴  人  臺灣臺北地方法院檢察署檢察官
被      告  甲○○
上列被告因加重竊盜等案件，經檢察官提起公訴（94年度偵字第
19103號），本院判決如下：
    主  文
甲○○犯踰越安全設備竊盜罪，處有期徒刑壹年。
    事  實
一、甲○○無固定工作收入，竟意圖為自己不法之所有，於民國
    94年10月7日16時許，徒手攀爬至臺北市○○區○○街26巷8
    之1號4樓丙○○○住處之後陽台鐵窗逃生口處，趁該住宅無
    人在家之際，徒手解開該逃生口安全門開啟處所綑電線，再
    踰越具有防閑作用之安全設備鐵窗逃生口安全門進入屋內，
    而無故侵入該住宅後，將該住宅外層大門門鎖反鎖，並至該
    住宅主臥室內，徒手竊取丙○○○所有置於梳妝檯抽屜內之
    現金新臺幣（下同）共27,400元，得手後，於同日17時許開
    啟該住宅內層木門欲自大門離去之際，因聽見外層大門外傳
    來轉動門鎖的聲音（因丙○○○返家發覺無法以鑰匙開啟外
    層大門，遂委請曾任鎖匠之乙○○協助開門，當時乙○○正
    在轉動外層大門門鎖），乃立刻關上該木門，自原侵入處往
    5樓逃跑。乙○○見該住處外層大門反鎖且內層木門突然開
    啟又關上，疑有小偷入侵，乃請丙○○○報警，並偕同丙○○○上樓查看，適見甲○○站在頂樓女兒牆外的遮雨棚上，
    嗣甲○○翻牆進入樓頂，與乙○○對峙並發生口角，因聽聞
    丙○○○撥打行動電話報警，遂趁隙自樓梯下樓逃走，而為
    據報前往之警員在該住宅1樓門口查獲，並在甲○○身上查
    獲現金33,973元。
二、案經丙○○○訴由臺北市政府警察局中正第一分局報請臺灣
    臺北地方法院檢察署檢察官偵查起訴。
    理  由
一、訊據被告甲○○固不諱言於94年10月7日17時許，為丙○○○、乙○○二人發現其正站在丙○○○住宅頂樓女兒牆外4
    樓遮雨棚上，嗣又爬進樓頂牆內，因聽見丙○○○撥打行動
    電話報警，隨即自樓梯衝下樓，而為警在1樓門口查獲，及
    警方確有在其身上查獲現金33,973元等事實，惟矢口否認有
    何踰越安全設備竊盜及侵入住宅犯行，辯稱：其於案發前一
    天，在路上偶遇「阿發」，「阿發」約其在案發當日17時許
    至上開住宅4樓頂見面，就該處樓頂加蓋工程做估價，其原
    本站在樓頂女兒牆內等「阿發」，因見乙○○手持水管跑上
    樓並大喊「小偷」，才跳至4樓頂女兒牆外遮雨棚上，身上
    所帶現金全是工作所得，是要拿去簽六合彩的云云。
二、然查：
  (一)上揭事實，業經告訴人丙○○○迭於警詢、偵查及本院審理
    時指訴上揭時地其置於住處主臥房化妝檯抽屜內之4個信封
    袋及功德金簿之現金遭竊，合計損失現金24,700元等情明確
    ，並據證人即證人乙○○於偵查及本院審理時結證：其受告
    訴人委託前往告訴人住處開鎖，發現大門門鎖遭反鎖，且於
    其轉動門鎖時，有人自屋內開啟內層木門後旋即關上，告訴
    人又表示家中無人，其因此直覺反應認為是小偷，應該往樓
    頂跑，其上到樓頂就看到被告站在告訴人住宅後方廚房外面
    的遮雨棚上，一手抓住樓頂外面水管等情綦詳（見偵查卷第
    41 頁、本院94年12月29日審判筆錄），並有信封袋4個在卷
    可參。又被告於94年10月7日17時許，在告訴人住處頂樓女
    兒牆外遮雨棚上，為告訴人及證人乙○○發現乙節，亦據被
    告自承在卷，復有現場勘察報告1件在卷可稽（見偵查卷第
    51 至55頁），是告訴人住處遭竊現金27,400元及被告當時
    在上址之事實均堪認為真實。
  (二)證人即告訴人於本院審理時並證稱：案發當日下午，家中無
    人，其外出返家後，發現外層大門遭反鎖無法開啟，請乙○○幫忙開啟，而其住宅出入口除大門外，尚有位於廚房外面
    的後陽台鐵窗逃生口，該逃生口安全門開啟處平時有以電線
    綑住並與鐵窗密合，惟案發後逃生口安全門外凸，有被往外
    開過的痕跡（見本院94年12月29日審判筆錄），復經證人即
    案發後前往現場勘察之警員丁○○於本院證稱：其到告訴人
    住宅後，發現大門門鎖遭反鎖，嗣進屋內勘察，發現告訴人
    臥室內梳妝檯抽屜有遭翻動的痕跡，並發現廚房後面陽台鐵
    窗逃生口處雖未上鎖，但綁有電線，嗣至樓頂查看，在4樓
    後陽台遮雨棚上發現留有被告鞋印等語在卷（同上審判筆錄
    ），是該樓之鐵窗逃生口安全門既曾經開啟，顯見係有人打
    開該逃生口安全門自該處上至頂樓，而被告適身處告訴人之
    逃生口安全門上方之4樓遮雨棚上被發覺，堪認被告係自告
    訴人之屋內從鐵窗逃生口安全門而上至頂樓，益證被告踰越
    鐵窗逃生口安全門侵入告訴人屋內之事實。
  (三)被告於本院雖辯稱：其至告訴人住處樓頂是因與「阿發」相
    約在該處為樓頂加蓋做估價，其係遭乙○○持水管毆打，才
    跳到遮雨棚上，身上現金係其要帶去簽賭用的云云，惟查被
    告供承係因聽見告訴人撥打行動電話報警，並說警察到了，
    其才下樓等語，倘被告果真無不法行為，係因遭人無故毆打
    才跳至遮雨棚上閃躲，則其於聽見告訴人撥打電話報警後，
    為證清白，理應留在現場等候警員，惟被告卻於見聽見告訴
    人撥打電話報警後，隨即從頂樓跑到樓下，益徵被告係畏罪
    心虛而逃跑；又木工裝潢之測量估價顯需使用測量工具、紙
    筆等物，然被告並未攜帶任何工具、紙筆，如何測量估價？
    ？再告訴人及證人乙○○均已於警詢、偵查及本院審理時指
    述門鎖遭反鎖，並上至5樓查看時，發現被告站在告訴人住
    宅4樓遮雨棚之情形已如上述，則被告有至告訴人住宅行竊
    應可認定。綜上所述，被告竊盜行為之事實甚明，其前開所
    辯無非事後避重就輕圖卸之詞，洵不足採，本件事證明確，
    被告犯行堪予認定。
三、按刑法第321條第1項第2款所謂安全設備，係指依社會通常
    觀念足認為防盜之設備而言（最高法院55年台上字第547號
    判例參照）。告訴人住宅外部所加裝用以防盜用之鐵窗，參
    之前開說明，該鐵窗自屬刑法第321條第1項第2款所稱之安
    全設備。而被告解開告訴人丙○○○住處鐵窗逃生口處安全
    門開啟處所綁電線，踰越鐵窗逃生口安全門而入內行竊，核
    係犯刑法第306條第1項侵入住宅罪、同法第321條第1項第2
    款之踰越安全設備竊盜罪。被告所犯上開2罪間，有方法、
    結果之牽連關係，為牽連犯，應從一重之犯踰越安全設備竊
    盜罪處斷。爰審酌被告素行不佳，曾有多次竊盜前科，有臺
    灣高等法院被告前案紀錄表附卷可稽，與犯罪手段、所生之
    危害及犯罪後之態度等一切情狀，量處如主文所示之刑。公
    訴人雖具體求處被告有期徒刑2年，惟本院審酌上情，認如
    主文所示之刑，以足懲儆，附此敘明。
四、公訴意旨認被告另竊取鑽石耳環1只部分，此為被告堅決否
    認，此除告訴人指訴外，查無其他積極證據可資審認，尚不
    能證明被告此部分犯行，惟公訴人認此部分與前開竊盜論罪
    科刑部分係實質上一罪，即不另為無罪之諭知。
據上論斷，應依刑事訴訟法第299條第1項前段，刑法第321條第1
項第2款、第306條第1項、第55條，罰金罰鍰提高標準條例第1條
前段，判決如主文。
本案經檢察官鄭克盛到庭執行職務。
中    華    民    國    95    年    1     月    20    日
                  刑事第十三庭  審判長法  官  朱瑞娟
                                      法  官  吳佳薇
                                      法  官  陳慧萍
以上正本證明與原本無異。
如不服本判決，應於判決送達後10日內，向本院提出上訴狀。
                                      書記官  何適熹
中    華    民    國    95    年    1    月    20    日


司法院資訊處製作；財團法人民間司法改革基金會備份。
